臺灣高雄地方法院刑事判決　　　　　　　98年度易字第1321號
公　訴　人　臺灣高雄地方法院檢察署檢察官
被　　　告　甲○○
　　　　　　乙○○
上列被告等因賭博案件，經檢察官提起公訴（98年度偵字第2109
1 號），被告等就被訴事實為有罪陳述，經本院告知簡式審判程
序意旨且聽取公訴人及被告之意見後，裁定依簡式審判程序審理
，判決如下：
    主  文
甲○○共同犯圖利供給賭場罪，處有期徒刑參月，如易科罰金，
以新臺幣壹仟元折算壹日。緩刑貳年，緩刑期間付保護管束，並
應向檢察官指定之政府機關、政府機構、行政法人、社區或其他
符合公益目的之機構或團體提供捌拾小時之義務勞務。
乙○○共同犯圖利供給賭場罪，處有期徒刑參月，如易科罰金，
以新臺幣壹仟元折算壹日。
    事  實
一、甲○○、乙○○共同基於意圖營利供給賭博場所之犯意聯絡
    自民國96年間某日起至97年8 月11日間，共同提供位於高雄
    市○○區○○街22號2 樓之租屋處所（非公共場所或公眾得
    出入之場所），作為賭博場所，任其等友人張讓華、黃淑卿
    、林倫、王張淑靜、劉蕊等人，在該處以麻將賭博財物，並
    提供水電、飲食及香煙供上開賭客使用，而與上開賭客約定
    以1 底新臺幣（下同）100 元、1 臺50元、4 臺滿臺、賭客
    每次自摸繳50元與每4 圈繳300 元，作為抽頭款，交付予甲
    ○○或乙○○，甲○○、乙○○藉此獲得不法利益。嗣於97
    年8 月11日11時許，因張讓華涉嫌詐賭，與甲○○、乙○○
    及其他賭客產生妨害自由糾紛（甲○○等人涉嫌妨害自由等
    罪業經臺灣高雄地方法院檢察署檢察官另以97年度偵字第33
    805 號為不起訴處分確定），經張讓華報警處理，經警循線
    查悉上情。
二、案經臺灣高雄地方法院檢察署檢察官自行簽分偵查起訴。
    理  由
一、按本件被告甲○○、乙○○所犯均係死刑、無期徒刑、最輕
    本刑為3 年以上有期徒刑以外之罪，其於準備程序就被訴事
    實為有罪之陳述，經本院告知簡式審判程序之旨，並聽取其
    與檢察官之意見後，本院認無不得或不宜改依簡式審判程序
    進行之情事，依刑事訴訟法第273 條之1 第1 項規定，裁定
    進行簡式審判程序。又本件卷內之物證、書證等證據，依同
    法第273 條之2 規定，不受第159 條第1 項關於傳聞法則規
    定之限制，依法均有證據能力，合先敘明。
二、上揭事實，均業據被告甲○○、乙○○於本院審理時坦承不
    諱，核與證人即賭客劉蕊、黃淑卿、林倫、王張淑靜、張讓
    華於警詢、偵訊時之證詞相合（見偵卷第8 頁至第13頁、第
    61頁；見警卷第13頁至第29頁、第33頁至第36頁），是被告
    甲○○、乙○○上開任意性自白核與事實相符，洵堪採為論
    罪科刑之依據。本件事證明確，被告甲○○、乙○○上開圖
    利供給賭場之犯行，堪以認定，應予依法論科。
三、按在公共或公眾得出入之場所賭博，僅係刑法第266 條之犯
    罪成立要件，若同法第267 條及第268 條之罪，並不以在公
    共或公眾得出入之場所為限。是核被告甲○○、乙○○所為
    ，均係犯刑法第268 條第1 項之圖利供給賭場罪。本件被告
    甲○○、乙○○自96年間某日起至97年8 月11日間，其等提
    供場所，並藉此抽頭牟利之犯罪形態，本質上乃具有反覆、
    延續之特質，依社會通念，即應屬學理上所稱具有營業性之
    重複特質之「集合犯」，應認僅成立一罪。被告甲○○、乙
    ○○間，就本件賭博犯行，有犯意聯絡及行為分擔，為共同
    正犯。爰審酌被告甲○○、乙○○提供場所供人賭博，破壞
    社會善良風俗，且藉此牟得不法利益，行為實有不該，然念
    其於本院審理中業已坦承犯行，態度良好，且賭客僅係熟識
    之人，未及一般民眾，惡性尚屬不大，暨其等犯罪所得利益
    非鉅、犯罪之動機、目的、手段、對社會所生危害等一切情
    狀，分別量處如主文所示之刑，並考量其等之職業、經濟狀
    況等，各諭知易科罰金之折算標準。再查，被告甲○○前未
    曾犯罪受有期徒刑以上刑之宣告，有臺灣高等法院被告前案
    紀錄表在卷可查，且犯後坦承犯行，顯有悔悟之意，又僅因
    一時短於思慮，致觸犯本件犯行，信其經此刑之宣告後，應
    知警惕而無再犯之虞，本院因認暫不執行其刑為當，爰依刑
    法第74條第1 項第1 款之規定，併予宣告緩刑2 年，以啟自
    新，並依刑法第74條第2 項第5 款之規定，命其應向檢察官
    指定之政府機關、政府機構、行政法人、社區或其他符合公
    益目的之機構或團體提供80小時之義務勞務，另依刑法第93
    條第1 項第2 款之規定，諭知於緩刑期間付保護管束。
四、末以，起訴意旨雖另認被告甲○○、乙○○上開所為，尚涉
    有刑法第268 條後段之營圖營利聚眾賭博罪嫌云云。惟按刑
    法之聚眾賭博罪，雖不以參加賭博之不特定多數人，必須同
    時聚集於一處，共同從事賭博行為為必要，惟仍須渠等之聚
    賭行為為被告所邀聚，且其狀況已達於不特定多數人可以任
    意加入、退出者為限。經查，證人即賭客林倫於偵訊時證陳
    ：平時賭博麻將時，僅有1 桌，賭客大部分是被告甲○○之
    鄰居等語（見偵卷第12頁），核與證人即賭客黃淑卿於偵訊
    時證述：賭客大部分是被告甲○○邀來的等語（見偵卷第10
    頁）及證人即賭客劉蕊、王張淑靜均於偵訊時證陳：平時只
    有1 桌麻將等語（見偵卷第8 頁、第14頁）相合，再佐以本
    件賭博之地點，係在被告甲○○、乙○○自租之房屋內，足
    見被告甲○○、乙○○係僅提供上揭租屋處供其等所相識之
    特定人入內賭博，則該場所於聚賭時既無法供一般人自由出
    入，即令參加賭博者均係被告邀聚前往，其情形亦非不特定
    之賭徒可以任意加入或退出，亦難認已達聚眾之程度。據此
    ，難認被告甲○○、乙○○有何聚集不特定多數人賭博之行
    為，實與刑法第268 條後段聚眾賭博之構成要件不符。此外
    ，復查無其他證據足資證明被告甲○○、乙○○何意圖營利
    聚眾賭博之行為，起訴意旨此部分所指之犯行，即屬不能證
    明，本應為無罪之諭知，惟公訴意旨認此部分與前開有罪部
    分有想像競合犯之裁判上一罪關係，爰不另為無罪之諭知，
    附此敘明。
據上論結，應依刑事訴訟法第273 條之1 第1 項、第299 條第1
項前段，刑法第28條、第268 條、第41條第1 項前段、第74條第
1 項第1 款、第2 項第5 款、第93條第1 項第2 款，刑法施行法
第1 條之1 ，判決如主文。
本案經檢察官王兆琳到庭執行職務。
中    華    民    國    96    年    12    月    30    日
                  刑事第十三庭  法  官  王參和
以上正本證明與原本無異。
如不服本判決應於收受送達後10日內向本院提出上訴書狀，並應
敘述具體理由；如未敘述上訴理由者，應於上訴期間屆滿後20日
內向本院補提理由書（均須按他造當事人之人數附繕本）「切勿
逕送上級法院」。
中    華    民    國    98    年    12    月    30    日
                                書記官  陳惠玲
附錄本案論罪科刑法條：
中華民國刑法第268條
意圖營利，供給賭博場所或聚眾賭博者，處 3 年以下有期徒刑，
得併科3 千元以下罰金。